【裁判字號】    90,毒抗,240
【裁判日期】    900227
【裁判案由】    撤銷停止戒治處分
【裁判全文】
臺灣高等法院臺中分院刑事裁定                      九十年度毒抗字第二四號
    抗  告  人
    即  被  告  甲○○
右抗告人因違反毒品危害防制條例案件，經檢察官聲請強制戒治，不服臺灣彰化地方
法院中華民國九十年二月二十七日第一審裁定（九十年度毒聲字第八三０號，聲請案
號：台灣彰化地方法院檢察署，八十九年度毒撤戒字第一二號），提起抗告，本院裁
定如左：
      主  文
抗告駁回。
      理  由
一、按強制戒治執行已滿三月，戒治處所認無繼續戒治之必要者，得檢具事證報由檢
    察官聲請法院法院裁定停止戒治，前項停止期間，應付保護管束，期滿未經撤銷
    者，視為強制戒治期滿，其違反保護管束應遵守事項情節重大，得由檢察官聲請
    法院裁定撤銷停止戒治，毒品危害防制條例第二十二條第二項定有明文。
二、本件抗告人即被告甲○○抗告意旨略以：按原審法院九十年度毒聲字第八三０號
    刑事裁定以：甲○○撤銷停止戒治，令入戒治處所施以強制戒治，無非以抗告人
於保護管束期間，於八十九年十二月二十六日、九十年一月十二日前三日某日內
    ，又連續施用第二級毒品安非他命，認其違反保護管束應遵守事項情節重大，依
    毒品危害防制條例第二十二條第二項規定撤銷停止戒治，令人戒治處所施以戒治
    ，但抗告人於八十九年十二月二十二日、九十年一月十五日曾至彰化縣員林鎮○
    ○路○段八三八號之王中民腦神經科診所看病，是否因抗告人服用上開治療腦神
    經衰弱及失眠之藥物，尿液檢驗結果方呈甲基安非他命反應，原審未予求證，遽
    以抗告人採尿結果呈安非他命陽性反應，即予裁定撤銷停止戒治，令人戒治處所
    施以戒治，難令人心服，爰提起抗告，請求將原裁定予以撤銷云云。
三、經查被告因施用第二級毒品安非他命，經原審法院前依八十九年度毒聲字第五０
    五四號裁定停止戒治，所餘期間並宣告付保護管束，詎被告於其八十九年十二月
    二十六日、九十年一月十二日之採尿竟呈安非他命陽性反應，原審法院爰依首開
    規定裁定撤銷停止戒治，令入戒治處所施以強制戒治，於法並無不合，又據王中
    民腦神經科診所之藥劑師洪慶宗到庭證稱：其診所開給甲○○之藥，是腦神經及
    抗焦慮之藥，不可能含安非他命之成分，尿液亦不可能呈安非他命陽性反應，且
    安非他命是衛生署公告禁止之禁藥，一般診所無此禁藥，抗告意旨空言否認施用
    安非他命，自屬無據，本件抗告應認為無理由而予駁回。
四、據上論斷，應依刑事訴訟法第四百十二條，裁定如主文。
中      華      民      國    九十    年    四        月    三十      日
                                臺灣高等法院臺中分院刑事第七庭
                                      審判長法  官  林  榮  龍
                                            法  官  江  錫  麟
                                            法  官  謝  說  容
右正本證明與原本無異。
不得再抗告。
                                            書記官  阮  正  枝
中      華      民      國     九十      年      五       月     一     日
                                                                        Ｆ


司法院資訊處製作；財團法人民間司法改革基金會備份。
